【裁判字號】    98,抗,1176
【裁判日期】    981117
【裁判案由】    不服羈押
【裁判全文】
臺灣高等法院刑事裁定                  98年度抗字第1176號
抗  告  人
即  被  告  甲○○
上列抗告人因不服羈押案件，不服臺灣桃園地方法院中華民國九
十八年十月二十六日裁定（九十八年度訴字第八七二號），提起
抗告，本院裁定如下：
    主  文
原裁定撤銷，發回台灣桃園地方法院。
    理  由
一、本件抗告人即被告甲○○因違反毒品危害防制條例案件，前
    經原審訊問後認其犯罪嫌疑重大，有事實足認為有逃亡之虞
    ，且所犯為最輕本刑五年以上有期徒刑之罪，為保全訴訟而
    有羈押之必要，故依刑事訴訟法第一百零一條第一項第一款
    、第三款，於民國九十八年十月二十六日執行羈押。
二、抗告意旨略以：被告曾經檢方聲請羈押，經原審認無羈押必
    要而裁定具保，其後更無任何事實足認其有逃亡或有事實足
    認有逃亡之虞之情事，原審法院驟與裁定羈押，難謂適法等
    語。
三、經查：
  (一)被告前於九十七年八月一日下午十時三十二分偵查中，經檢
    察官先諭知新台幣（下同）十萬元交保，後降為以三萬元交
    保，經覓保無著，改諭知以限制住居代替，有訊問筆錄、台
    灣台北地檢署檢察官委託書暨同署法警報告書各一份可參（
    見偵字第一六二四六號影卷第一四、二０、二一頁）。被告
    嗣於九十七年九月十二日、九十七年十月二十九日、九十八
    年四月六日偵查中均為到庭，有上開三日點名單可稽（見偵
    字第一六二四六號影卷第九四頁、一四六頁，偵字第二六一
    ０九號卷第二０頁）。九十八年四月六日檢察官再度命被告
    以三萬元交保，並限制住居，亦有該日訊問筆錄一份可佐（
    見偵字第二六一０九號影卷第二０頁）。起訴後被告於九十
    八年七月二十二日、九十八年八月十七日、九十八年九月十
    日原審準備程序中、九十八年十月二十六日原審審理中皆到
    庭應訊，亦有各該期日報到單一份可參（見原審審訴影卷第
    二一、二四頁，原審訴字影卷第一三、四九頁）。堪認被告
    於歷次偵審程序中均到庭應訊。
  (二)嗣原審於九十八年十月二十六日庭訊時，以被告犯罪嫌疑重
    大，有事實足認為有逃亡之虞，且所犯為最輕本刑五年以上
    有期徒刑之罪，為保全訴訟而有羈押之必要等情，為被告羈
    押之事由。然如前所述，被告於羈押釋放後，歷次審訊均到
    庭應訊，且被告所涉犯罪事實於客觀上並未有所改變，自無
    具體事由足徵被告有逃亡之虞；又依大法官釋字第六六五號
    解釋，刑事訴訟法第一百零一條第一項第三款之重罪羈押規
    定，不得作為羈押之唯一事由。是抗告人抗告意旨執此指摘
    原裁定不當，為有理由，自應由本院將原裁定撤銷，發回原
    審詳為調查後更為適當之裁定。
據上論結，應依刑事訴訟法第四百十三條，裁定如主文。
中    華    民    國    98    年    11    月    17    日
                  刑事第十七庭  審判長法  官 趙功恆
                                      法  官 陳世宗
                                      法  官 陳憲裕
以上正本證明與原本無異。
不得抗告。
                                      書記官 張玉如
中    華    民    國    98    年    11    月    17    日


司法院資訊處製作；財團法人民間司法改革基金會備份。
